【裁判字號】    97,審易,395
【裁判日期】    970428
【裁判案由】    侵占
【裁判全文】
臺灣高雄地方法院刑事判決             97年度審易字第395號
公  訴  人  臺灣高雄地方法院檢察署檢察官
被      告  乙○○
上列被告因侵占案件，經檢察官聲請簡易判決處刑（97年度偵字
第564 號），本院認不宜，改依通常程序審理，判決如下：
    主  文
乙○○犯侵占離本人持有物罪，處罰金新臺幣伍仟元，如易服勞
役，以新臺幣壹仟元折算壹日。
    事  實
一、緣丙○○於高雄市○○區○○路321 號漢來大飯店旁邊之店
    家上班，並於民國96年11月29日，帶同其飼養之貴賓狗前往
    工作地點，嗣於該日夜間6 時20分許，丙○○之貴賓狗離開
    丙○○之上班處所，至漢來大飯店前上坡道處走動，因而脫
    離丙○○之持有，漢來大飯店保全人員吳宗霖見狀乃將狗抱
    起，並交予飯店服務人員甲○○囑其暫時看管，乙○○見狀
    ，竟意圖為自己不法之所有，未經詢問甲○○，逕將該貴賓
    狗抱走，隨即以車牌號碼116-XP號計程車帶返住處而予以侵
    占入己。嗣由丙○○報警處理，經警循甲○○記下之車牌號
    碼查悉上情。
二、案經丙○○告訴高雄市政府警察局新興分局移送偵辦。
    理  由
一、被告乙○○經合法傳喚無正當理由未到庭，本院認為係應科
    罰金之案件，爰不待其陳述逕行判決。
二、訊據被告乙○○固坦承於上揭時地將貴賓狗抱走並飼養之事
    實，惟矢口否認有何侵占之犯行或意圖，辯稱：曾詢問甲○○云云。經查，上開貴賓狗脫離飼主丙○○之持有後，經吳
    宗霖將狗抱起交予甲○○看管後，被告於未經甲○○說明下
    ，逕將狗抱走等情，業據告訴人丙○○指訴歷歷，復經證人
    吳宗霖於警詢、證人甲○○於本院審理時證述綦詳。又被告
    於警詢時及偵查中亦自承：「或許那隻狗是有人飼養，沒有
    項圈或狗牌，所以我也不知道狗主人是誰」、「我直覺是走
    失的狗」、「理論上狗不是甲○○的，如果是他的狗，怎會
    輕易讓我抱走」等語，足見被告當時已能辨識該狗非流浪犬
    或遭人棄養，且飼主應為甲○○以外之人。參以該貴賓狗外
    觀完好，顯非他人棄養之動物，有卷附照片2 張可稽，被告
    對此狗係脫離飼主持有乙節實難諉為不知，竟仍未經飼主同
    意，逕攜之返家飼養，其有為自己不法所有之侵占意圖至為
    灼然。其所辯均為卸責之辭，不足採信。此外，復有贓物認
    領保管單1 張在卷可按。被告犯行已臻明確。
二、核被告乙○○所為，係犯刑法第337 條侵占離本人持有之物
    罪。爰審酌被告係因一時貪念而予以侵占，貴賓狗業已返還
    被害人，被害人因此所受之損害已減輕，及其犯罪之手段、
    動機等一切情狀，量處如主文所示之刑，並諭知易服勞役之
    折算標準。
據上論斷，應依刑事訴訟法第299 條第1 項前段、第306 條、刑
法第337 條、第42條第3 項、刑法施行法第1 條之1 ，判決如主
文。
本案經檢察官鄭益雄到庭執行職務。
中    華    民    國    97    年    4     月    28    日
                  刑事第七庭    法  官  李淑惠
以上正本證明與原本無異。
如不服本判決，應於判決送達後10日內，向本院提出上訴狀。
中    華    民    國    97    年    4     月    28    日
                                書記官  王淑娟
附錄所犯法條：
中華民國刑法第337條（侵占遺失物罪）
意圖為自己或第三人不法之所有，而侵占遺失物、漂流物或其他
離本人所持有之物者，處 5 百元以下罰金。


司法院資訊處製作；財團法人民間司法改革基金會備份。
